【裁判字號】    98,上訴,4194
【裁判日期】    990112
【裁判案由】    毒品危害防制條例等
【裁判全文】
臺灣高等法院刑事判決                98年度上訴字第4194號
上  訴  人
即  被  告  甲○○
                    （現於臺灣臺北看守所羈押中）
選任辯護人  廖大鵬律師（法扶）
上  訴  人
即  被  告  丙○○
                    （現於臺灣臺北看守所羈押中）
選任辯護人  吳尚昆律師
            洪榮彬律師
            李怡卿律師
上  訴  人
即  被  告  乙○○
                    （現於臺灣臺北看守所羈押中）
指定辯護人  本院公設辯護人  李廣澤
上列上訴人因毒品危害防制條例等案件，不服臺灣桃園地方法院
98年度訴字第433號，中華民國98年7月30日第一審判決（起訴案
號：臺灣桃園地方法院檢察署97年度偵字第25777 號、98年度偵
字第4721號），提起上訴，本院判決如下：
    主  文
原判決關於甲○○運輸第三級毒品及所定執行刑部分，暨丙○○
有罪部分及乙○○部分均撤銷。
甲○○共同運輸第三級毒品，累犯，處有期徒刑貳年；扣案如附
表編號一、六所示之物均沒收。又共同運輸第三級毒品，累犯，
處有期徒刑貳年；扣案如附表編號二至六所示之物均沒收。應執
行有期徒刑參年陸月；扣案如附表編號一至六所示之物均沒收。
丙○○共同運輸第三級毒品，處有期徒刑貳年；扣案如附表編號
一、六所示之物均沒收。又共同運輸第三級毒品，處有期徒刑貳
年；扣案如附表編號二至六所示之物均沒收。應執行有期徒刑參
年陸月；扣案如附表編號一至六所示之物均沒收。
乙○○共同運輸第三級毒品，處有期徒刑壹年捌月；扣案如附表
編號二至六所示之物均沒收。
    事  實
一、甲○○前因竊盜案件，經臺灣臺中地方法院先後以93年度易
    字第161號、93年度中簡字第1458號判決判處有期徒刑6月、
    4月確定，並定應執行有期徒刑9月確定，甫於民國94年3 月
    19日縮刑期滿執行完畢。
二、詎甲○○仍不知悔改，與丙○○、乙○○及偕志明（另經檢
    察官提起公訴，由臺灣桃園地方法院審理中）均知愷他命（
    即Ketamine）係經公告列為毒品危害防制條例第2條第2項第
    3 款所規定之第三級毒品，不得非法運輸，亦屬懲治走私條
    例第2條第3項規定公告之「管制物品項目及其數額」甲項第
    4 款所列管制進出口之物品，不得私運進口，竟為下列行為
    ：
  (一)甲○○、丙○○與偕志明共同基於運輸第三級毒品愷他命、
    自大陸地區私運管制進口物品之犯意聯絡，先由偕志明提供
    所有之SONY牌行動電話機具1支（內含0000000000號SIM卡1
    枚）予丙○○，作為聯絡運輸毒品之用，而於民國97年12月
    2 日前某不詳時間，由偕志明在大陸地區某不詳地點將如附
    表編號一所示愷他命夾藏於狀似把手、數量不詳之鐵管內，
    並裝入品名五金、聯絡電話0000000000號、收件地址為南投
    縣草屯鎮○○路80之16號之快遞包裹內，委託不知情之快遞
    運送業者自大陸地區起運，以航空快遞之方式郵寄進入臺灣
    桃園國際機場，並順利通過海關及安檢人員之X 光機檢查。
    偕志明另撥打上開交付予丙○○之行動電話通知丙○○為接
    貨之準備，丙○○復於97年12月2 日某不詳時間接獲不知情
    之送貨人員電話通知後，即由甲○○駕駛車牌號碼5320-WA
    自用小客車搭載丙○○同至南投縣草屯鎮○○路80之16號簽
    收後領得上開夾藏如附表編號一所示愷他命之快遞包裹，丙○○、甲○○領得愷他命後即載往臺中市○區○○○路1 段
    300號8樓之18租賃處拆裝、藏放。
  (二)甲○○、丙○○另與乙○○及偕志明共同基於運輸第三級毒
    品愷他命、自大陸地區私運管制進口物品之犯意聯絡，於民
    國97年12月9 日前某不詳時間，由偕志明在大陸地區某不詳
    地點將附表編號二所示之愷他命，先以其所有附表編號三所
    示之複寫紙及黑色膠帶包裝，夾藏於附表編號四所示之五金
    零件把手內，再裝入附表編號五所示之紙箱，並以收件人聯
    絡電話0000000000號、收件地址為南投縣草屯鎮○○路80之
    16號之快遞包裹，委託不知情之快遞運送業者自大陸地區起
    運，以航空快遞方式寄出，並撥打上開0000000000號行動電
    話通知丙○○。該件包裹於97年12月9 日運抵臺灣桃園國際
    機場後，為財政部台北關稅局人員及內政部航空警察局警員
    察覺有異，經檢查後發現夾藏有愷他命而仍依流程運送貨物
    。俟貨物於同（9） 日送抵上址，送貨人員即撥打上開行動
    電話通知收貨人領貨，經甲○○接聽，丙○○、甲○○、乙○○等三人即推由甲○○駕駛車牌號碼5320-WA 自小客車搭
    載乙○○同至南投縣草屯鎮○○路80之16號領貨，於乙○○
    簽收領得上開夾藏有附表編號一所示之第三級毒品愷他命之
    快遞包裹之際，隨即為現場埋伏之航警局警員當場逮捕，並
    扣得如附表編號二所示之第三級毒品愷他命，及偕志明所有
    如附表編號三至六所示供運輸第三級毒品所用之物，另扣得
    甲○○隨身攜帶供己施用之愷他命8包，及持有之MDMA4顆（
    甲○○持有第二級毒品部分，業經原審判處有期徒刑3 月確
    定）、附表編號九所示記事本1 本等物。
  (三)嗣甲○○及乙○○於檢察官偵查中供述共同正犯丙○○之犯
    罪事證及所在地，經檢察官簽發拘票，於98年2月20日下午2
    時18分許，由警持拘票至臺中市○區○○○路1段300號8 樓
    之18租賃處拘提丙○○，並當場扣得如附表編號一所示之第
    三級毒品愷他命（即97年12月2 日運輸入台之愷他命），及
    電子磅秤2個、研磨盤1個、分裝袋等物，循線查悉上情，再
    經丙○○供述而破獲共同正犯偕志明。
三、案經內政部警政署航空警察局報請臺灣桃園地方法院檢察署
    偵查起訴。
    理  由
一、按刑事訴訟法有關傳聞法則及例外規定（第159條至159條之
    5）， 如條文已明定得為證據者（如第159條之1第1 項），
    或依規定原則上有證據能力 （如第159條之1 第2 項），但
    當事人未抗辯其有例外否定證據能力情形者，即無庸就其如
    何具有證據能力而為說明。又本院認定本件事實所引用之被
    告以外之人於審判外陳述，包括人證及文書證據等，並無證
    據證明係公務員違背法定程序所取得，且檢察官、被告及辯
    護人於本院準備程序對本院所引用之相關卷證，均同意有證
    據能力（見本院卷第72頁反面至第77頁），迄至言詞辯論終
    結前未再聲明異議。又該等證據，經查亦無刑事訴訟法第15
    9條之4之顯有不可信之情況與不得作為證據之情形。本院審
    酌上開證據資料製作時之情況，尚無違法不當及證明力明顯
    過低之瑕疵，亦認為以之作為證據應屬適當，是依刑事訴訟
    法第159條至第159條之5 規定，上開證人證言及文書證據，
    均有證據能力。
二、上開犯罪事實，訊據被告甲○○、丙○○、乙○○迭於偵查
    中、原審及本院審理時坦承不諱 （見偵字第25777號卷一第
    37頁、第38頁、第71頁反面至第73頁、第85頁，偵字第2577
    7號卷二第12頁反面至第15頁、第38頁至第40頁，原審卷120
    頁反面、第121頁、第122頁、第185頁、第186頁，本院卷第
    71頁反面、第72頁、第115頁之一、第116頁），復有門號00
    00000000號行動電話從97年9月7日至97年12月30日止之間通
    聯紀錄1份（見偵字第4721號卷第93頁至第108頁），可證被
    告丙○○等人持用該門號與偕志明聯絡運輸愷它命及受領愷
    他命事宜之事實。並有如附表編號一至六所示之物扣案可佐
    ，而如附表編號一、二所示之物，經送鑑定結果均檢出第三
    級毒品愷他命成分（關於鑑驗重量詳如附表所載）等情，分
    別有內政部警政署刑事警察局98年1月6日刑鑑字第09701908
    77號鑑定書、交通部民用航空醫務中心98年1月14 日航藥鑑
    字第0980069號鑑定書各1份在卷可稽 （見偵字第25777號卷
    一第55頁、原審卷第107頁）。 此外，復有彪記快遞送貨單
    、航空警察局安全檢查隊X 光檢查儀注檢貨物報告表、進口
    快遞貨物簡易申報單各1 份，及毒品蒐證照片20張、住處指
    認照片21張在卷足憑（見偵字第25777號卷一第7頁反面、第
    26頁反面、第27頁、第30頁至32頁、第86頁反面至第87頁）
    。足認被告甲○○、丙○○、乙○○前揭具任意性之自白核
    與事實相符，而屬可信，可資為斷罪科刑之基礎。本案事證
    已臻明確，被告甲○○、丙○○、乙○○前揭犯行均堪認定
    ，應依法論科。
三、論罪部分：
  (一)毒品危害防制條例修正之比較：
    1.法規之制定與法規之修正，如有特定生效日之必要者，依
      中央法規標準法第14條或第20條第2 項準用第14條之規定
      ，應分別特定其施行日期。是法規制定或前次修正基於特
      殊因素所特定之施行日期，並不適用於日後修正或再次修
      正之條文。而法律之制定或修正，若未明定施行日期者，
      中央法規標準法雖未規定應自何時生效，然法律既經制定
      或修正並經總統公布，自應依一般原則，自公布日起算至
      第3 日發生效力。92年7月9日修正公布之毒品危害防制條
      例第36條規定：「本條例自公布後六個月施行。」其立法
      理由謂：「(一)依修正草案第二條第三項規定，法務部需會
      同衛生署成立審議委員會每三個月定期檢討調整毒品之分
      級及品項，而本次新增第四級毒品，有需要在新法施行前
      先經該審議會檢討後再調整公布，爰預留六個月緩衝期，
      以利處理。(二)依本條例新修正之規定，有必要再訂定相關
      子法及修正相關法規，以配合本條例之施行，故亦有需要
      預留適當緩衝期，以利訂頒相關子法及相關法規之配合修
      正」，故該條規定，顯係因應該次修正之需，始預留適當
      之緩衝期。98年5月20日毒品危害防制條例修正條文時，
      因未有施行日期之特別規定，自應依一般原則，自公布日
      起算至第3日發生效力，核先敘明。
    2.按毒品危害防制條例第4條業於98年5月20日以華總一義字
      第09800125141號修正公布，新法第4條第3 項規定：「製
      造、運輸、販賣第三級毒品者，處五年以上有期徒刑，得
      併科新臺幣七百萬元以下罰金。」，而舊法第4條第3規定
      ：「製造、運輸、販賣第三級毒品者，處五年以上有期徒
      刑，得併科新臺幣五百萬元以下罰金。」，經比較修正前
      後關於罰金刑之規定，固以修正前法律，較有利於被告；
      惟按毒品危害防制條例第17條亦同時修正公布，新法第17
      條規定：「犯第四條至第八條、第十條或第十一條之罪，
      供出毒品來源，因而查獲其他正犯或共犯者，減輕或免除
      其刑。犯第四條至第八條之罪於偵查及審判中均自白者，
      減輕其刑」，而舊法第17條規定：「犯第四條第一項至第
      四項、第五條第一項至第四項前段、第六條第一項至第四
      項、第七條第一項至第四項、第八條第一項至第四項、第
      十條或第十一條第一項、第二項之罪，供出毒品來源，因
      而破獲者，得減輕其刑」。查本件被告等三人均係犯毒品
      危害防制條例第4條第3項之運輸第三級毒品罪，均於偵查
      及審判中自白犯罪，且經由被告甲○○、乙○○供述而查
      獲共同正犯丙○○，而被告丙○○亦供出另一共同正犯偕
      志明，因而破獲，此部分修正自對被告等三人較有利。是
      綜合適用修正前、後之罪、刑相關規定予以比較，修正後
      之規定顯較修正前之規定對被告等三人有利，依刑法第2
      條第1 項但書規定，自應整體適用修正後毒品危害防制條
      例之規定。
  (二)按愷他命為毒品危害防制條例第2條第2項第3 款所稱之第三
    級毒品，並為行政院依據懲治走私條例第2條第4項授權公告
    之「懲治走私條例公告管制物品項目及其數額」，其中甲項
    管制進出口物品第4 款所列之毒品，不得運輸亦不得私運進
    口。又自大陸地區私運物品進入臺灣地區者，以私運物品進
    口論，懲治走私條例第12條亦有規定。核被告甲○○、丙○○、乙○○所為，均係犯修正後毒品危害防制條例第4條第3
    項之運輸第三級毒品罪、懲治走私條例第12條、第2條第1項
    之自大陸地區私運管制物品進口罪。至起訴意旨認被告等三
    人違反懲治走私條例部分，係犯懲治走私條例第2條第1項之
    私運管制物品進口罪，容有誤會，惟經公訴人於原審當庭更
    正起訴法條（見原審卷第51頁反面），此部分自不生變更起
    訴法條之問題，附此敘明。被告等三人以一行為同時觸犯修
    正後毒品危害防制條例第4條第3項之運輸第三級毒品罪，及
    懲治走私條例第2條第1項之私運管制物品進口罪，係一行為
    同時成立二罪名，為想像競合犯，應依刑法第55條規定，從
    一重之運輸第三級毒品罪處斷。又被告等三人與偕志明共同
    委由不知情之運送業者為私運進口及運輸行為，均為間接正
    犯。被告丙○○、甲○○與偕志明間，就犯罪事實欄二、(一)
    之犯行，被告丙○○、甲○○、乙○○與偕志明間，就犯罪
    事實欄二、(二)之犯行，有犯意之聯絡及行為之分擔，應分別
    論以共同正犯。被告甲○○、丙○○先後二次運輸第三級毒
    品犯行，犯意各別、行為互殊，應予分論併罰。又被告甲○○有事實欄一所載之犯罪前科執行情形，有本院被告全國前
    案紀錄表在卷可稽，其受有期徒刑執行完畢後之5 年以內，
    再故意犯本件有期徒刑以上之罪，均為累犯，應依刑法第47
    條第1 項之規定，加重其刑。
  (三)減輕其刑部分：
    1.按證人保護法第2 條所列刑事案件之被告或犯罪嫌疑人，
      於偵查中供述與該案案情有重要關係之待證事項或其他正
      犯或共犯之犯罪事證，因而使檢察官得以追訴該案之其他
      正犯或共犯者，以經檢察官事先同意者為限，就其因供述
      所涉之犯罪，減輕或免除其刑，證人保護法第14條第1 項
      定有明文。揆其立法目的，乃針對規模龐大、難以查緝之
      集體性、隱密性犯罪，如幫派組織、走私、販毒、賄選及
      洗錢等，藉刑罰減免之誘因，使涉案被告勇於供出足以助
      益於檢察官偵查、追訴犯罪之事證，以有效打擊犯罪。又
      依修正後毒品危害防制條例第17條第1項規定：犯第4條之
      罪，供出毒品來源，因而查獲其他正犯或共犯者，減輕或
      免除其刑，其立法意旨重在鼓勵具體供出其上游販毒者或
      共犯，俾資追查該毒梟前手及其上游毒品，以杜絕毒品之
      蔓延與氾濫為目的。其減輕或免除刑罰之前提要件，固與
      上揭證人保護法之規定互有差異，然因該二者之立法目的
      ，均在利用減刑之寬典，鼓勵犯罪之人供出該案案情有重
      要關係之待證事項或其他共犯之犯罪事證，使檢察官得以
      追訴該案之其他共犯，藉以擴大查緝犯罪之成效，且俱獲
      減輕或免除其刑之寬典，亦無二致。故運輸毒品罪之被告
      於偵查中，如供述共犯或毒品來源，若同時符合上揭二法
      之減免其刑規定者，依特別法優於普通法之原則，針對運
      輸毒品刑事案件特別制定之上開減免其刑規定，相對於證
      人保護法第14條係就同法第2 條所列舉之各類犯罪而為一
      般共同之規範者，自屬特別法而應優先適用，不得同時適
      用該二減刑之寬典予以2 次減刑，合先敘明（最高法院96
      年台上字第246號判決、98年台上字第928號判決參照）。
    2.又按毒品危害防制條例第17條第1 項所稱「供出毒品來源
      ，因而查獲其他正犯或共犯」，係指被告供出毒品來源之
      有關資料，諸如其他正犯或共犯之姓名、年籍、住居所、
      或其他足資辨別之特徵等，使調查或偵查犯罪之公務員因
      而對之發動調查或偵查並破獲者而言。申言之，被告之「
      供出毒品來源」，與調查或偵查犯罪之公務員對之發動調
      查或偵查並進而破獲之間，論理上須具有先後且相當之因
      果關係，固非謂被告一有「自白」、「指認」毒品來源之
      人，而破獲在後，即得依上開規定予以減刑。然若被告供
      出毒品來源者之前，調查或偵查犯罪之公務員尚非有確切
      之證據，足以合理懷疑被告所供販賣毒品來源之人，則嗣
      後之破獲與被告之「供出毒品來源」間，茍具有先後且相
      當之因果關係，自得適用上開規定予以減刑（最高法院98
      年度台上字第6331號判決參照）。本件被告甲○○、乙○○運輸第三級毒品之案件，屬證人保護法第2條第1款所定
      最輕本刑為3年以上有期徒刑之罪，而被告乙○○於98 年
      2月4日檢察官偵訊中，證述供出97年12月9 日運輸毒品共
      犯丙○○，及丙○○要求伊簽收及載運毒品事宜，惟供稱
      ：「（丙○○的聯絡方式及年籍資料？）我不知道丙○○
      現在住在那裡，…。」、「（丙○○上開租賃地的地址？
      ）我不知道確切地址，不過我可以帶警察去找。」等語（
      見偵字第25777號卷一第72頁），而被告甲○○於98年2月
      11 日檢察官偵查中亦主動供稱：「…97年12月9日那一次
      去領取K他命就是丙○○叫我去的。」之情（見偵字第257
      77號卷一第85頁反面）， 復於98年2月20日警方借提訊問
      時供稱：「97年12月9日遭…查獲之毒品貨物，… 是丙○○（綽號石頭）走私進來的…。」、「…其中2 次我只有
      在租屋處參與拆裝鐵條取出夾藏的毒品K他命，1次（97年
      12月2日）是我與丙○○前往上述收件址取貨，1次就是這
      1 次與乙○○前往上述收件地址取貨。」、「（今【20】
      日警方借提你，經你帶同警方前往你租屋處【台中市○區
      ○○○路1段300號8樓之18】， 並經你同意實施搜索該住
      處，搜索結果如何？）警方在該處拘提丙○○，並查獲3
      級K他命1批…。」等語（見偵字第25777號卷二第6頁），
      旋於同（20）日檢察官偵查中供稱：「（今日是否為警方
      借提應訊？）是。」、「（警詢之陳述是否屬實？）實在
      。」、「（除你之外還有誰幫忙運毒？）只有我和乙○○
      一起運輸毒品，毒品都是丙○○的。」等語（見偵字第25
      777號卷二第8頁）。綜上可知被告乙○○雖先供出97年12
      月9 日犯行之共同正犯丙○○，惟其不知丙○○之年籍資
      料及住居所，致檢察官尚難對丙○○發動偵查並破獲，迨
      被告甲○○主動供述97年12月2日及同年月9日二次犯行之
      共同正犯丙○○，並帶同警方持拘票至臺中市○區○○○
      路1段300號8 樓之18拘提丙○○，並實施搜索扣得如附表
      編號一所示之毒品愷他命，始破獲丙○○。因被告甲○○
      、乙○○上開供述之內容，使檢察官得以順利追訴該共犯
      丙○○，而經檢察官起訴同意援用證人保護法第14條之規
      定，請求予以減輕其刑（詳偵字第25777號卷一第71 頁反
      面至第73頁筆錄及起訴書第7 頁所載），是被告甲○○、
      乙○○此部分所為，均與前揭法條之規定相符，符合證人
      保護法第14條之規定。次查本件被告甲○○、乙○○於偵
      查中之上開供述與查獲共同正犯丙○○間，俱有先後且相
      當之因果關係，亦符合修正後毒品危害防制條例第17條第
      1項之減免其刑之規定，雖同時符合證人保護法第14條第1
      項之規定，惟應優先適用修正後毒品危害防制條例第17條
      第1項之規定，並不得同時適用該2法條之規定予以減刑，
      業如前述，是本件被告甲○○、乙○○應依修正後毒品危
      害防制條例第17條第1 項規定予以減輕其刑。被告甲○○
      、乙○○及渠等辯護人辯以：證人保護法第14條第1 項及
      毒品危害防制條例第17條第1 項規定之減刑要件並不相同
      ，無互相競合不得同時適用之理云云，尚無足取。
    3.被告丙○○於偵查中供述毒品愷他命來自共同正犯偕志明
      ，使檢察官因而查獲共同正犯偕志明，並予以追訴（由原
      審法院審理中），有本院被告（偕志明）前案紀錄表、臺
      灣桃園地方法院檢察署98年度偵緝字第868 號追加起訴書
      各一份在卷可考（見本院卷第60頁至第66頁），已符合供
      出毒品來源，因而破獲共同正犯之要件，應依修正後毒品
      危害防制條例第17條第1 項之規定減輕其刑。
    4.又被告甲○○、丙○○、乙○○俱於偵查中及審判中自白
      犯行，均應適用新修正毒品危害防制條例第17條第2 項之
      規定，遞減輕其刑。被告甲○○部分，則依法先加重其刑
      後遞減輕之。
四、原審認被告甲○○、丙○○、乙○○運輸第三級毒品之罪證
    明確，予以論罪科刑，固非無見。惟查：原審就被告3 人
    利用不知情運輸業者運輸愷他命入台，未論以間接正犯，尚
    有未當。被告行為後，毒品危害防制條例已有修正如前所
    述，原審未為新舊法之比較，容有未洽。被告甲○○供出
    共同正犯丙○○而破獲，符合供出來源減免其刑之規定，原
    審認不符合該規定，亦有未合。被告乙○○僅參與97年12
    月9 日之運輸毒品犯行，依共同正犯責任共同原則，應於其
    主刑項下諭知附表編號二至六（即原判決附表編號一、七、
    八）所示之物沒收，原判決卻就97年12月2 日運輸之毒品即
    如附表編號一（即原判決附表編號三）所示之物，在被告乙○○主刑項下諭知沒收，尤有違誤。被告甲○○、丙○○、
    乙○○上訴主張原判決未適用修正後毒品危害防制條例第17
    條第1項、第2項之寬典規定，為有理由；被告甲○○、乙○○另以原審未同時適用毒品危害防制條例第17條及證人保護
    法第14條之規定遞予減輕其刑，指摘原判決不當，並無理由
    ，然原判決既有如上可議，自應將原判決關於甲○○運輸第
    三級毒品及所定執行刑部分，暨丙○○、乙○○有罪部分，
    均予以撤銷改判。爰審酌被告3 人運輸毒品之第三級毒品愷
    他命數量龐大，如流入市面，勢將加速毒品氾濫，對社會安
    寧及國人健康可能產生危害甚鉅，本應重懲，幸部分毒品於
    入境時即遭查扣，尚未對我國社會之安寧秩序及國人健康產
    生危害，而被告乙○○、丙○○2 人並無有期徒刑以上前科
    紀錄，有本院被告前案紀錄表在卷可稽，素行尚稱良好，參
    以被告3 人於偵查中及審理時坦承犯行，有坦承悔過之具體
    表現，併審酌渠等分工之角色、犯罪之動機、目的、手段等
    一切情狀，爰分別量處如主文第二至四項所示之刑，被告甲○○、丙○○並定應執行之刑，以示懲儆。
五、沒收之宣告：
  (一)按毒品危害防制條例第2條第2項規定，毒品依其成癮性、濫
    用性及對社會危害性分為四級，並就製造、運輸、販賣、意
    圖販賣而持有、以非法方法使人施用、引誘他人施用及轉讓
    等不同品項毒品之行為，分別定其處罰。至施用或持有第三
    、四級毒品，因其可罰性較低，故予除罪化，僅就施用及持
    有第一、二級毒品科以刑罰。惟鑑於第三、四級毒品均係管
    制藥品，特於同條例第11條之1 明定無正當理由，不得擅自
    持有；第18條第1 項後段復規定查獲之第三、四級毒品，無
    正當理由而擅自持有者，沒入銷燬之。從而，依同條例第18
    條第1 項後段應沒入銷燬之毒品，專指查獲之施用、持有第
    三、四級毒品而言；倘係查獲之製造、運輸、販賣、意圖販
    賣而持有、以非法方法使人施用、引誘他人施用或轉讓之第
    三、四級毒品，既屬同條例相關法條明文規定處罰之犯罪行
    為，即非該條項應沒入銷燬之範圍。又同條例第19條第1 項
    所定「供犯罪所用或因犯罪所得之物」，係指犯第4 條至第
    9條、第12條、第13條或第14條第1項、第2 項之罪所用或所
    得之物，不包括毒品本身在內，自不得為第三、四級毒品之
    沒收依據。同條例對於查獲之製造、運輸、販賣、意圖販賣
    而持有、以非法方法使人施用、引誘他人施用及轉讓第三、
    四級毒品之沒收，並無特別規定，如其行為已構成犯罪，則
    該毒品即屬不受法律保護之違禁物，應回歸刑法之適用，依
    刑法第38條第1項第1款之規定沒收之（最高法院刑事判決96
    年度台上字第6867號判決意旨參照）。依上開說明，扣案如
    附表編號一、二所示之第三級毒品愷他命，因被告等人運輸
    該毒品已構成犯罪，則該毒品即屬不受法律保護之違禁物，
    應依刑法第38條第1項第1款之規定沒收之。又鑑定時經取樣
    鑑驗耗用之毒品，因已不存在，自無庸宣告沒收，一併敘明
    。
  (二)扣案如附表編號三至五所示之物，既能與附表編號二所示之
    第三級毒品愷它命分別扣案，即與第三級毒品愷它命無難以
    析離而無法個別宣告沒收之情事（最高法院92年度台上字第
    6911號刑事判決意旨可資參照），而因上開之物均具有掩飾
    並防止本件第三級毒品愷它命裸露、逸出及潮濕之功用，並
    便於97年12月9 日運輸犯行之用；另扣案如附表編號六所示
    之SONY牌行動電話1支（內含0000000000號SIM卡1枚）， 係
    共同正犯偕志明交付被告丙○○用以聯絡運輸第三級毒品所
    使用之工具，為被告丙○○供明在卷（見本院卷第71頁反面
    ）。而偕志明於交付上開運輸所用之物品時並未表明屬他人
    所有，亦未言明事成之後應將該等物品交還，堪認如附表編
    號三至六所示之物屬共同正犯偕志明所有，應依毒品危害防
    制條例第19條第1項前段於各該犯行主刑項下宣告沒收。
  (四)至如事實欄所述其餘扣案物品，被告等均否認作為運輸第三
    級毒品愷他命所用、所得之物，亦無證據證明與本案運輸毒
    品犯行有關，爰不予宣告沒收，附此敘明。
六、原審判決另就被告甲○○持有第二級毒品MDMA部分，予以論
    罪科刑，被告甲○○雖不服提起上訴，惟嗣已具狀聲請撤回
    此部分上訴，故此部分犯行業已確定，附此敘明。
據上論斷，應依刑事訴訟法第369條第1項前段、第364條、第299
條第1 項前段，懲治走私條例第12條、第2條第1項、第11條，修
正後毒品危害防制條例第4條第3項、第17條第1項、第2項、第19
條第1項，刑法第2條第1項但書、第11條、第28條、第47條第1項
、第55條、第51條第5款、第38條第1項第1款，判決如主文。
本案經檢察官陳大偉到庭執行職務。
中    華    民    國    99    年    1     月    12    日
                  刑事第九庭審判長法  官  陳貽男
                                  法  官  詹駿鴻
                                  法  官  何信慶
以上正本證明與原本無異。
如不服本判決，應於收受送達後10日內向本院提出上訴書狀，其
未敘述上訴之理由者並得於提起上訴後10日內向本院補提理由書
（均須按他造當事人之人數附繕本）「切勿逕送上級法院」。
                                  書記官  王泰元
中    華    民    國    99    年    1     月    12    日
附錄：本案論罪科刑法條全文
毒品危害防制條例第4條
製造、運輸、販賣第一級毒品者，處死刑或無期徒刑；處無期徒
刑者，得併科新臺幣2 千萬元以下罰金。
製造、運輸、販賣第二級毒品者，處無期徒刑或7 年以上有期徒
刑，得併科新臺幣1 千萬元以下罰金。
製造、運輸、販賣第三級毒品者，處5 年以上有期徒刑，得併科
新臺幣7 百萬元以下罰金。
製造、運輸、販賣第四級毒品者，處3 年以上10年以下有期徒刑
，得併科新臺幣3 百萬元以下罰金。
製造、運輸、販賣專供製造或施用毒品之器具者，處1年以上7年
以下有期徒刑，得併科新臺幣1 百萬元以下罰金。
前五項之未遂犯罰之。
附表：
┌──┬────────┬──────────────┬────────┐
│編號│品            名│數                        量│備            註│
├──┼────────┼──────────────┼────────┤
│一  │第三級毒品愷他命│貳拾參包（驗前總毛重3891.38 │包裝袋殘留愷他命│
│    │                │公克，取0.24公克鑑定用罄，驗│毒品成分，因毒品│
│    │                │餘總毛重3891.14公克，純度約 │成分難與包裝袋悉│
│    │                │68% ，推估驗前總純質淨重約  │數分離，或析離需│
│    │                │2607.36公克，含包裝袋貳拾參 │費甚鉅，俱依刑法│
│    │                │只）                        │第38條第1項第1款│
│    │                │                            │規定宣告沒收。  │
├──┼────────┼──────────────┼────────┤
│二  │第三級毒品愷他命│貳包（驗前總毛重5033.08公克 │包裝袋殘留愷他命│
│    │                │，取0.15公克鑑定用罄，驗餘總│毒品成分，因毒品│
│    │                │毛重5032.93公克，純度約92%，│成分難與包裝袋悉│
│    │                │推估驗前總純質淨重約4594.44 │數分離，或析離需│
│    │                │公克，含包裝袋貳只）        │費甚鉅，俱依刑法│
│    │                │                            │第38條第1項第1款│
│    │                │                            │規定宣告沒收。  │
├──┼────────┼──────────────┼────────┤
│三  │複寫紙及黑色膠袋│壹包                        │包裝編號二所示之│
│    │                │                            │愷他命供運輸用。│
├──┼────────┼──────────────┼────────┤
│四  │五金零件把手    │壹佰壹拾柒個                │包裝編號二所示之│
│    │                │                            │愷他命供運輸用。│
├──┼────────┼──────────────┼────────┤
│五  │紙箱            │壹個                        │包裝編號二所示之│
│    │                │                            │愷他命供運輸用。│
├──┼────────┼──────────────┼────────┤
│六  │SONY牌行動電話機│壹支                        │供運輸愷他命用。│
│    │具（含門號093666│                            │                │
│    │9342號SIM卡壹枚 │                            │                │
│    │）              │                            │                │
└──┴────────┴──────────────┴────────┘


司法院資訊處製作；財團法人民間司法改革基金會備份。
